【裁判字號】    97,交聲,897
【裁判日期】    970924
【裁判案由】    聲明異議
【裁判全文】
臺灣高雄地方法院交通事件裁定         97年度交聲字第897號
原處分機關  高雄市政府警察局
異  議  人
即受處分人  甲○○
上列受處分人因違反道路交通管理處罰條例案件，對於高雄市政
府交通局所為之處分（原處分：高市交裁字第裁32-BB0000000號
），聲明異議，本院裁定如下：
    主  文
異議駁回。
    理  由
一、異議意旨略以：異議人即受處分人甲○○所有之車號YH-772
    6 號自用小客車（下稱系爭車輛），於民國97年3 月8 日10
    時39分許，行經高雄市○○○路與正義路口欲左轉，因等待
    對方車輛通過而停在行人穿越道上時，竟遭拍照而逕行舉發
    有闖紅燈之違規情事，原處分機關並以異議人駕車行經有燈
    光號誌管制之交岔路口闖紅燈為由，依道路交通管理處罰條
    例第53條第1 項、第63條第1 項第3 款之規定，裁處罰鍰新
    台幣（下同）2,700 元，並記違規點數3 點。惟系爭車輛並
    無闖紅燈之違規行為，原處分機未予詳查即遽為裁決，實有
    未恰，爰依法聲明異議等語。
二、按「汽車駕駛人，行經有燈光號誌管制之交岔路口闖紅燈者
    ，處新台幣1 千8 百元以上5 千4 百元以下罰鍰」、「汽車
    駕駛人有下列各款所列條款之一者，除依原條款處罰鍰外，
    並予記點：三、有第43條、第53條或第54條情形之一者，各
    記違規點數三點」，道路交通管理處罰條例第53條第1 項、
    第63條第1 項第3 款分別定有明文。次按車輛面對圓形紅燈
    表示禁止通行，不得超越停止線或進入路口，亦有道路交通
    標誌標線號誌設置規則第206 條第5 項第1 款規範明確。經
    查：
  (一)證人即高雄市政府警察局交通大隊第3 組警員張智鑫到庭證
    述：裝設在建國一路與正義路口之感應式照相機的感應線圈
    ，是設於停止線的前後各1 條，若車輛於綠燈或黃燈時通過
    感應線，於紅燈時始停在斑馬線處，感應式相照機是不會啟
    動的，因為感應式照相機在號誌由黃燈轉為紅燈的時候會留
    有1 秒的時間，不會測照，車輛於紅燈1 秒後通過停止線，
    才會測照，若車輛於闖紅燈後即停止，只會拍1 張照片，但
    若闖紅燈後仍繼續行駛，就會連拍2 張照片等語（本院卷第
    28至29頁），可見前開感應式相照機係設定紅燈亮起後1 秒
    ，才開始感應拍攝闖越停止線之車輛，而觀諸卷內之違規照
    片所示，系爭車輛確係於紅燈亮起2 秒闖越停止線遭路口感
    應式相機拍攝，且因繼續前進，遂於紅燈亮起3 秒又遭拍攝
    1 張相片，由是足認異議人質疑感應式相照機未於其闖紅燈
    之第一時間拍照，反而係於紅燈2 秒系爭車輛停在人行穿越
    道上才啟動照相云云，並不可採。
  (二)異議人固辯稱其於紅燈2 秒時停在行人穿越道上等待左轉，
    於紅燈3 秒時才駛入路口內云云，惟張智鑫另證述：紅燈2
    秒時之違規照片，其上系爭車輛車速顯示「-- - 」 ，並非
    表示車速0 ，而是代表尚未測車速，因為車速是要有前後2
    張照片比較，才測得出來，至於紅燈3 秒時之違規照片顯示
    車速為每小時57公里，代表系爭車輛是以此時速通過停止線
    等情明確（本院卷第29頁），而以車速每小時57公里計算，
    2 秒可前進31.6公尺【57×1000（公尺）÷60（分）÷60
    （秒）×2 （秒）＝31.6（小數點1 位數以下4 捨5 入）】
    ，參酌卷附紅燈2 秒時之違規照片，異議人於紅燈亮起2 秒
    後僅行至人行穿越道，前輪尚未超過穿越道，則以當時異議
    人2 秒可前進31.6公尺觀察，異議人應係於紅燈亮起後始超
    越停止線甚明。再者，觀之紅燈3 秒時之違規照片，系爭車
    輛已行駛至近路口中央處，由是益徵系爭車輛係持續以每小
    時57公里之時速通過交岔路口無誤，異議人前揭辯解與事實
    不符，殊難採取。
  (三)末查，上開交岔路口之感應式照相機於事發前功能正常乙情
    ，業據張智鑫結證稱：該路口之感應式相照機是數位相機，
    與電腦連線，只要一有問題我們就會通知廠商維修等語（本
    院卷第29頁），並有訊田企業有限公司之出廠證明書、工業
    技術研究院96年8 月20日之測試報告、高雄市警局現場端軟
    體操作手冊各1 份存卷可憑，是以異議人空言指摘性能有異
    狀云云，亦無可信。
  (四)綜上所述，系爭車輛於面對紅燈時仍通過停止線，顯有闖越
    紅燈之違規行為無誤，原處分機關因而引用道路交通管理處
    罰條例第53條1 項之規定，裁處異議人罰鍰2,700 元並記違
    規點數3 點，於法並無違誤，量罰亦甚妥適，應予維持，本
    件異議為無理由，應予駁回。
四、據上論斷，應依道路交通案件處理辦法第19條，裁定如主文
    。
中    華    民    國    97    年    9     月    24    日
                   交通法庭    法  官  莊珮君
以上正本證明與原本無異。
如不服本裁定應於送達後5日內向本院提出抗告狀。
中    華    民    國    97    年    9     月    24    日
                               書記官  秦富潔


司法院資訊處製作；財團法人民間司法改革基金會備份。
